---
output: github_document
---

<!-- README.md is generated from README.Rmd. Please edit that file -->

```{r, include = FALSE}
knitr::opts_chunk$set(
  collapse = TRUE,
  comment = "#>",
  fig.path = "man/figures/README-",
  out.width = "100%"
)
```

# japanmesh

<!-- badges: start -->
<!-- badges: end -->

地域メッシュと経度・緯度との変換や異なるサイズの地域メッシュ間の変換などを行うためのツールです．

## インストール方法

<!-- You can install the released version of japanmesh from [CRAN](https://CRAN.R-project.org) with: -->

<!-- ``` r -->
<!-- install.packages("japanmesh") -->
<!-- ``` -->

<!-- And the development version from [GitHub](https://github.com/) with: -->

CRANには登録されていないためGitHubからインストールしてください．

``` r
# install.packages("devtools")
devtools::install_github("UchidaMizuki/japanmesh")
```
## 使用方法

```{r,message=FALSE,warning=FALSE}
library(japanmesh)
library(tibble)
library(dplyr)
```

### 文字列・数値からの地域メッシュの生成

文字列・数値から地域メッシュを生成するためには`as_mesh()`関数を使用します．
デフォルトでは，`NA`を除く値のうち最もサイズが大きい地域メッシュに合わせてサイズが決定されます．
`size`でサイズを指定することもできます（その場合，桁が不足している地域メッシュは`NA`になります）．

```{r}
library(japanmesh)

x <- c("53394526313", "5339358633", "533945764", "53394611", "523503", "5339", NA)

as_mesh(x)
as_mesh(x, size = "1km")
as_mesh(x, size = "125m")
```

### 地域メッシュのサイズの変換

`as_mesh()`で，地域メッシュをよりサイズが大きい地域メッシュに変換することもできます．
また，100 mメッシュから500 mメッシュへの変換も対応しています．

```{r}
tibble(mesh_10km = as_mesh(x, 
                           size = "10km")) %>% 
  mutate(mesh_80km = as_mesh(mesh_10km,
                             size = "80km"))

tibble(mesh_100m = as_mesh(x,
                           size = "100m")) %>% 
  mutate(mesh_500m = as_mesh(mesh_100m,
                             size = "500m"))
```

### 経度・緯度から地域メッシュへの変換

`XY_to_mesh()`関数で経度・緯度を地域メッシュに変換します．

```{r}
tibble(X = c(139.7008, 135.4375), # 経度
       Y = c(35.68906, 34.70833)) %>%  # 緯度
  mutate(mesh_100m = XY_to_mesh(X, Y,
                                size = "100m"),
         mesh_125m = XY_to_mesh(X, Y,
                                size = "125m"))
```

### 地域メッシュから経度・緯度への変換

`mesh_to_XY()`関数で地域メッシュを経度・緯度に変換します．


```{r}
tibble(mesh = c("5339452660", "5235034590")) %>% 
  mutate(mesh_to_XY(mesh,
                    size = "100m"))
```


### その他
- `mesh_move()`関数により，東西南北方向の地域メッシュを算出できます．
- `mesh_neighbor()`関数により，隣接するメッシュを算出できます．
